# 请教陈老师，营改增问题导致的会计处理

提问人：keynes 时间：2013-02-05 15:43:45
如果你说的进项税可以抵扣，应该是
借：费用 94 应交税费 6 货：应付账款 100

回答人：chenyiwei
然后再借：应付帐款 100 ，贷：银行存款 94 ，贷：应交税费——代扣代缴增值税 6 。